---
title: 'Взаимосвязи в компании: отчет'
author: "Подолин Дмитрий, dpodolin"
output: 
  html_document:
    code_folding: hide
---

```{r}
library(tidytext) # обработка текста
library(ggplot2) # графики
library(wordcloud2) # облака слов
library(tidyr) # переформатирование таблиц (длинный - широкий формат, например)
library(stringr) # обработка строк (удаление, поиск, замена символов)
library(dplyr) # преобразование данных
library(ggraph)
```


```{r setup, include=FALSE}
knitr::opts_chunk$set(echo = TRUE)
```

Загрузка данных

```{r message = F}
library(igraphdata)
library(igraph)
data(enron) 
library(lubridate)
source("~/shared/minor2_2023/2-tm-net/hw/personalTask2.R")
# если у вас выдает ошибку для такой загрузки -- замените файл на personalTask2.R (см.ниже)
#source("~/shared/minor2_2023/2-tm-net/hw/personalTask2.R")
start_date = hw_net_get_start_date()
# определяем конечную точку месяца
last_date = start_date + dmonths(1)
time = as_date(as_datetime(E(enron)$Time))
# убираем вершины раньше начальной точки и позже конечной
net = enron %>% delete_edges(E(enron)[time < start_date | time > last_date])
# убираем связи вершины самой с собой (согласно данным, иногда люди себя в копию ставят)
net = igraph::simplify(net, remove.multiple = F)
# убираем обособленные вершины
net = net %>% delete_vertices(V(net)[degree(net) == 0])
```

Анализируются данные с `r start_date` по `r last_date`

## Описание сети

Для начала посмотрим на саму сеть: на ее составляющие - атрибуты, которые присущи как вершинам, так и ребрам, чтобы понимать с чем мы можем здесь работать. Еще им номера присвоим для удобства.
```{r}
vertex_numbers <- 1:vcount(net)  # Создаем вектор с номерами для каждой вершины - на всякий случай
V(net)$id <- vertex_numbers

# Получение атрибутов вершин в виде data.frame
vertex_attrs <- get.data.frame(net, what = "vertices")

# Получение атрибутов ребер в виде data.frame
edge_attrs <- get.data.frame(net, what = "edges")


```
Попытаемся её каким то образом визуализировать:
```{r}
g = net
plotlayout <- ggraph::create_layout(g, "fr")  

# Визуализация сети с подходящим стилизованным графом
ggraph(g, layout = plotlayout) + 
  geom_edge_link() + 
  geom_node_point() + 
  theme_void()
```
Никакого существенного вывода отсюда не извлечь, кроме как, разве что, вывод о том что, визуально, вроде как здесь нет большого разделения на отдельные комьюнити. Проверим это позже.


### Выявление значимых вершин

**Использованные меры центральности: **

```{r}
degree(net) #про количество связей у каждой вершины

#ВТОРОЕ - ПРО БИТВИННОСТЬ - логика, что если такую вершину убрать, то двигаться большинству придется дольше, чтобы добраться из А в Б
betweenness(net)

#ТРЕТЬЕ - ПРО БЛИЖАЙШАЯ КО ВСЕМ ВЕРШИНА
closeness(net)  

```
Попытка нарисовать сеть с акцентом на центральности у меня всё крашит, поэтому рассмотрим параметр - вершины с макимальным параметром одной из трех метрик центральности:
```{r}
degree_cent = degree(net)
betweenness_cent = betweenness(net)
closeness_cent = closeness(net)
clean_closeness_values <- na.omit(closeness_cent)

# Нахождение узла с наибольшими значениями центральности
max_degree_node <- which(degree_cent == max(degree_cent))
max_betweenness_node <- which(betweenness_cent == max(betweenness_cent))
max_closeness_node <- which(clean_closeness_values == max(clean_closeness_values))

# Вывод результатов
print(paste0("Node with the maximum degree centrality: ", max_degree_node))
print(paste0("Node with the maximum betweenness centrality: ", max_betweenness_node))
print(paste0("Node with the maximum closeness centrality: ", max_closeness_node))
```

Отсюда можно сделать некоторые выводы:

1)Глобальная доступность: Это указывает на то, что в сети существует группа вершин, которые имеют близкое расположение ко всем другим вершинам. Эти вершины могут играть ключевую роль в обеспечении глобальной связности и доступности информации в сети.

2)Важность локальной связности: Высокое количество вершин с максимальным значением центральности по близости также может указывать на важность локальных сообществ или подсетей в сети. Вершинам с высокой центральностью близости может требоваться меньше шагов, чтобы достичь других вершин внутри их локальных сообществ, что может быть важно для распространения информации и влияния внутри этих сообществ.

### Выявление сообществ

**Использованные меры выделения сообществ: **

```{r}
#1 алгоритм edge.betweenness
comm1 = edge.betweenness.community(net)
membership(comm1)
plot(comm1,net) 
modularity(comm1)

#2 алгоритм - walktrap
comm3 = walktrap.community(net)
membership(comm3)
plot(comm3,net)
modularity(comm3)

```
По значению modularity видно, что разбиение по алгоритму walktrap более точное, поэтому в дальнейшем буду часто к нему обращатся.
```{r}
plot(comm3,net,vertex.label=NA,vertex.size=0.01,edge.arrow.size = 0, edge = 0, vertex = 0)
```

### Исследовательские вопросы

**Вопрос 1: Посмотрим на вершины - людей которые связывают отдельные комьюнити в наибольшей степени - мосты**

Посмторим на мосты согласно самому точному из двух алгоритмов разбиения на коммъюнити(согласно метрике - modularity) - алгоритм - walktrap.
```{r}
library(igraph)
g <- net

# Разбиваем граф на сообщества с использованием метода walktrap
walktrap_communities <- walktrap.community(g)

# Находим вершины-мосты в графе
find_bridges <- function(graph) {
  # Используем метод edge_betwenness для вычисления центральности ребер
  edge_betweenness_values <- edge_betweenness(graph)
  
  # Плучаем рёбра с самой большой центральностью
  max_betweenness_edges <- which(edge_betweenness_values == max(edge_betweenness_values))
  
  # Получаем вершины, соответствующие выбранным рёбрам
  bridges <- ends(graph, E(graph)[max_betweenness_edges])
  
  return(unique(bridges))  # Возвращаем уникальные вершины-мосты
}

# Вызываем функцию для нахождения вершин-мостов в графе
graph_bridges1 <- find_bridges(g)
```
Далее посмторим на мосты, но согласно другому алгоритму разбиения на коммъюнити - betweenness
```{r}
library(igraph)
g <- net

# Разбиваем граф на сообщества с использованием метода walktrap
walktrap_communities <- walktrap.community(g)

# Находим вершины-мосты в графе на основе центральности ребер (betweenness)
find_bridges <- function(graph) {
  # Используем метод edge_betweenness для вычисления центральности ребер
  edge_betweenness_values <- edge_betweenness(graph)
  
  # Получаем рёбра с наибольшей центральностью (betweenness)
  max_betweenness_edges <- which(edge_betweenness_values == max(edge_betweenness_values))
  
  # Получаем вершины, соответствующие выбранным рёбрам
  bridges <- ends(graph, E(graph)[max_betweenness_edges])
  
  return(unique(bridges))  # Возвращаем уникальные вершины-мосты
}

# Вызываем функцию для нахождения вершин-мостов на основе центральности рёбер (betweenness)
graph_bridges2 <- find_bridges(g)
```
Видно что в обоих случаях мостами являются вершины 6 и 67.
```{r}
vertex_attrs %>% filter(id == "6" | id == "67")
```
Вот два важных человека для всей компании по следующим причинам:

1)Проводники информации: Люди-мосты часто выступают в роли носителей информации между разными группами. Они могут передавать и распространять идеи, знания и ценности от одного сообщества к другому, что способствует распространению информации и расширению горизонтов.

2)Сохранение целостности сети: Люди-мосты играют важную роль в поддержании целостности социальной сети. Благодаря своим связям с различными сообществами они способствуют сохранению связности и разнообразия всей сети.

3)Социальная интеграция: Люди-мосты способствуют социальной интеграции, поскольку связывают людей из разных сред и культур. Они могут стать катализаторами для сближения и взаимопонимания между различными группами.




**Вопрос 2: Влияет ли одинаковая должность на формирование связей между сотрудниками **

```{r}

g = net

#посмотрим на наше значение ассортативности
assortativity_real = assortativity_nominal(g,as.factor(V(g)$Note), directed = T)

#проведем тест ассортативности - случайные связи
number_of_permutations = 2000
assortativity_shuffled  <- rep(NA, number_of_permutations)
for(i in 1:number_of_permutations){
  V(g)$attr_shuffled = sample(V(g)$Note, replace = F) 
  assortativity_shuffled[i] = assortativity_nominal(g,as.factor(V(g)$attr_shuffled), directed = T)}
result <- assortativity_nominal(net, as.factor(V(net)$Note))
print(result)

q <- quantile(assortativity_shuffled, c(0.05, 0.95))

odn_pvalue = sum(assortativity_shuffled <= assortativity_real) / number_of_permutations
odn_pvalue

```

Мы получили односторонний p-value равный 0.94, значит наша нулевая гипотеза о том что нет влияния должности сотрудника на формирование связей посредством сообщений e-mail - оправдана.




## Место сотрудника в сети

```{r}
hw_net_get_vertex(net) #"Lawrence May"
vertex_attrs %>% filter(Name == "Lawrence May")


```
Мне достался "Lawrence May": имейл - larry.may; должность(note) - Director; его номер - 85
Сравним его центральность относительно средней величины центральности всего графа(по 2 метрикам).
```{r}
#Просчеты
a = mean(degree(net))

b = mean(betweenness(net))

c = degree(net)[85]

d = betweenness(net)[85]

# Установка и загрузка библиотек
library(ggplot2)

# Предположим, у вас есть данные по значениям центральности
specific_node_centralities <- c(a, b)    # Значения центральности для выбранной вершины
average_centralities <- c(c, d)           # Средние значения центральности для сравнения

# Создание dataframe для построения гистограммы
data <- data.frame(
  Metric = c("Metric degree", "Metric betweenness"),
  Lawrence_May = specific_node_centralities,
  Average = average_centralities
)

# Преобразование данных в длинный формат для ggplot
data_long <- tidyr::gather(data, key = "Variable", value = "Value", -Metric)

# Построение гистограммы с парами столбцов
ggplot(data_long, aes(x = Metric, y = Value, fill = Variable)) +
  geom_bar(stat = "identity", position = "dodge") +
  labs(title = "Comparison of Centralities",
       x = "Metric", y = "Centralities") +
  theme_minimal()

```
Отсюда видно, что сотрудник Lawrence May занимает важное место в сети и с ним лучше дружить!!!!!!


Посмотрим какому коммъюнити принадлежит Lawrence May.
```{r}
membership(comm3)[85]#увидели что принадлежит коммъюнити 3

qq = unlist(comm3[3])
length(qq) #увидели что в нем всего 9 человек.

vertex_attrs %>% filter(vertex_attrs$id %in% qq)#смотрим на людей из его коммъюнити согласно алгоритму walktrap
```
Теперь мы знаем теоретических друзей, близких коллег или просто собеседников, которые влияют на нашего Lawrence May в большей мере(и наоборот соответсвенно). Значит мы например через них можем косвенно влияет на Lawrence May в наших корыстных целях.

## Общие выводы
Мною был проведен сетевой анализ некоторой организации, в результате которого я совершил:
1)Сотрудников с наибольшими мерами центральности по трем метрикам - важные узлы для взаимодействия внутри компании.
2)Выявил сообщества людей внутри компании по 2 разным метрикам, предпочел одну из них в силу ее большей точности, а в результате имею понимание принципа деления на группы внутри сообщества - важная информация, открывающая доступ к юольшому количеству возможных махинаций с сотрудниками.
3)Обнаружил, исходя из двух метрик, 2 человек - связывающих большее количество сообществ, и подробно сформулировал пользу от полученной информации - смотреть выше перед вторым вопросом.
4)Определил что наличие одинаковых должностей не влияет на формирование связей внутри компании, что означает например отсутсвие сговора между нижайшем персоналом против верхушки(а почему бы и нет:) ) 
5)На конкретного человека разыскал его сообщество, членов его сообщества, выяснил значимость его в сети(через меры центральности) а значит и внутри сообщества тоже.